---
title: "discussion4mai"
author: "Antoine"
date: \`r format(Sys.Date(), "%m %d,%Y")`\
output:
  slidy_presentation: default
---

```{r setup, include=FALSE}
rm(list=ls())

# packages
library(tidyverse)
library(DescTools)

# options
knitr::opts_chunk$set(echo = FALSE, message = FALSE, warning = FALSE, fig.height = 6, fig.width = 13, fig.align = "center")
```

```{r multiplot function}

# multiplot function : several ggplot on the same page

multiplot <- function(..., plotlist=NULL, file, cols=1, layout=NULL) {
  library(grid)

  # Make a list from the ... arguments and plotlist
  plots <- c(list(...), plotlist)

  numPlots = length(plots)

  # If layout is NULL, then use 'cols' to determine layout
  if (is.null(layout)) {
    # Make the panel
    # ncol: Number of columns of plots
    # nrow: Number of rows needed, calculated from # of cols
    layout <- matrix(seq(1, cols * ceiling(numPlots/cols)),
                    ncol = cols, nrow = ceiling(numPlots/cols))
  }

 if (numPlots==1) {
    print(plots[[1]])

  } else {
    # Set up the page
    grid.newpage()
    pushViewport(viewport(layout = grid.layout(nrow(layout), ncol(layout))))

    # Make each plot, in the correct location
    for (i in 1:numPlots) {
      # Get the i,j matrix positions of the regions that contain this subplot
      matchidx <- as.data.frame(which(layout == i, arr.ind = TRUE))

      print(plots[[i]], vp = viewport(layout.pos.row = matchidx$row,
                                      layout.pos.col = matchidx$col))
    }
  }
}
```

```{r load data for dynamics}

## wd
data_path <- "data/exp9"

## dyn
filename.dyn <- list.files(data_path, 
                           pattern="^[0-9]{1,4}-[0-9]{1,2}-[0-9]{1,2}-[0-9]{1,2}.txt")

column.names.dyn <- c(
  # init.params
  "infection.rate",
  "proportion",
  "agregation",
  "proba.overwintering",
  "nb.init",
  "proba.birth",
  # time
  "year",
  "tick",
  # outputs
  "visit.count",
  "dyn.inf",
  "dyn.inf.non.occ",
  "dyn.inf.occ",
  "dyn.adults",
  "tot.inf.cur",
  "dyn.curation")

## load -> data.dyn contient toutes les données, y compris le control (nb.init 0 / proportion 0)

data.dyn <- tibble(filename.dyn) %>% 
  # load whole data
  mutate(file_contents = map(filename.dyn, ~ read_delim(file.path(data_path, .), delim = " ", col_names = column.names.dyn))) %>% 
  unnest()
```

```{r compute fill.levels}

## data.dyn -> data.dyn2
# on calcule le stock de crops pour chaque simul selon proportion
# on calcule ensuite les variious fill.levels par inf., normalisés par le stock crops

data.dyn2 <- data.dyn %>% 
  # select data we are interested in
  select(- filename.dyn, - proba.birth, -proba.overwintering, - visit.count, - tot.inf.cur, - dyn.curation) %>%   
  # tot crop patches in the landscape
  mutate(stock.crops = 1089 - floor(1089*proportion/100)) %>% 
  # tick = full landscape without pest control
  mutate(tick.full.th = ceiling(stock.crops/infection.rate)) %>% 
  # total infection fill level in the landscape 
  mutate(fill.level = dyn.inf*100/stock.crops) %>%
  # % of landscape infected patches without predators (adults / juveniles)
  mutate(fill.level.non.occ = dyn.inf.non.occ*100/stock.crops) %>%
  # % of landscape infected crop patches with predators (adults / juveniles)
  mutate(fill.level.occ = dyn.inf.occ*100/stock.crops) %>%
  # numeric -> factor (for ggplot)
  mutate(infection.rate = factor(infection.rate)) %>% 
  mutate(proportion = factor(proportion))
```

## control

On mesure le % de remplissage (par inf.) du stock de crop patches dans le paysage.

Il s'agit d'un control : différentes proportions d'éléments semi-naturels mais 0 prédateurs au départ

```{r control for dynamics}

# control -> filtrer sur nb.init = 0 (on a des proportions > 0 dans le jeu, mais avec nb.init = 0)
# il faut donc filtrer un scenario agregation, un nb.init et une année
# # on facette selon inf.rate / proportion

data.dyn2 %>% 
  filter(nb.init == 0) %>% 
  filter(agregation == 5) %>%
  filter(year == 1) %>% 
  ggplot() +
  # control
  geom_point(mapping = aes(x = tick, y = fill.level, colour = "fill.level.c"),
             size = 0.5) + 
  facet_grid(infection.rate ~ proportion, labeller = label_both) +
  ggtitle("Scenario : strong agregation, Year 1 : taux de remplissage du paysage par inf.")

```
Remarque : le point que l'on voit à 180, c'est parce qu'il y a la période de retour aux semi-naturals pour l'hivernage, qui dure 30 ticks (150 -> 180) mais qui est calculée en une fois (je pourrai enlever, c'est pour illustration du fonctionnement du modèle)

Le taux de remplissage par inf. du control augmente et accélère avec proportion / inf.rate comme attendu


## control + data en présence de prédateurs

Comparaison des % de remplissage : control VS avec prédateurs

```{r control VS data}

# on reprend le code précédent (control)
# on rajoute les data avec prédateurs, juste pour le fill.level global

data.dyn2 %>% 
  # control
  filter(nb.init == 0) %>% 
  filter(agregation == 5) %>%
  filter(year == 1) %>% 
  # filter pour le plot (à modifier aussi pour data + bas) -> pour que ce soit + lisible
  filter(infection.rate %in% c(1,5,10,15)) %>% 
  # plot 
  ggplot() +
  # control
  geom_point(mapping = aes(x = tick, y = fill.level, colour = "Control"),
                      size = 0.5) + 
  # data
  geom_point(data = data.dyn2 %>% 
               # même filtre que control
               filter(agregation == 5) %>%
               filter(year == 1) %>%
               # on rajoute un filtre sur nb.init (plusieurs modalités possibles dans le jeu)
               filter(nb.init == 10) %>% 
               # filter pour le plot (à modifier aussi pour control + haut) -> pour que ce soit + lisible
               filter(infection.rate %in% c(1,5,10,15)),
             mapping = aes(x = tick, y = fill.level, colour = "With pred"),
             size = 0.5) + 
  facet_grid(infection.rate ~ proportion, labeller = label_both) +
  ggtitle("Comparaison remplissage control VS With pred (strong agregation, Y1, nb init pred = 10)")
```

Le taux de remplissage total par inf. commence par suivre la courbe du control -> pas de contrôle biologique auu début de la simul., le temps que les prédateurs sortent (environ 7 days) et trouvent des patchs infectés  

Ce taux décroît en fin de simul. d'autant + vite que la proportion est forte -> - de patchs à contrôler alors que la pop. de prédateurs augmente rapidement (pas de densité dépendance dans le modèle)

Il décroît aussi en fin de simul. d'autant + vite qu'inf.rate est fort... -> à priori curieux, ou alors la pop. de préds augmente très rapidement car inf.rate fort = bcp. de food et donc leur grand nb. permet de se projeter + rapidement en fin de simul. sur l'ensemble des crop patches infectés

## control + data -> découpage patchs occupés / non occupés

On découpe le % de remplissage entre :

- % de patchs crops infectés mais non-occupés par des prédateurs (adultes ou juv.)
- % de patchs crop infectés et occupés

Rappel : 

- les patchs soignés redeviennent sains une fois guéris
- ils ne peuvent plus être infectés

-> d'où la diminution en fin de saison des patchs infectés occupés

```{r control VS various fill.levels}

# même code que le précédent mais :
# on efface le fill.level global, pour le découper en fill.level.non.occ et fill.level.occ

data.dyn2 %>% 
  # control
  filter(nb.init == 0) %>% 
  filter(agregation == 5) %>%
  filter(year == 1) %>% 
  # filter pour que le plot soit + lisible (à rajouter aussi + bas pour data)
  filter(infection.rate %in% c(1,5,10,15)) %>% 
  # plot
  ggplot() +
  # control
  geom_point(mapping = aes(x = tick, y = fill.level, colour = "Control"),
             size = 0.5) + 
  # data (= with pred)
  ## non.occ
  geom_point(data = data.dyn2 %>% 
               # même filtre que control
               filter(agregation == 5) %>%
               filter(year == 1) %>%
               # on rajoute un filtre sur nb.init (plusieurs modalités possibles dans le jeu)
               filter(nb.init == 10) %>% 
               # filter pour que le plot soit + lisible
               filter(infection.rate %in% c(1,5,10,15)),
             mapping = aes(x = tick, y = fill.level.non.occ, colour = "With pred : crops inf. and non occ."),
             size = 0.5) + 
  ## occ.
  geom_point(data = data.dyn2 %>% 
               # même filtre que control
               filter(agregation == 5) %>%
               filter(year == 1) %>%
               # on rajoute un filtre sur nb.init (plusieurs modalités possibles dans le jeu)
               filter(nb.init == 10) %>%   
               # filter pour que le plot soit + lisible
               filter(infection.rate %in% c(1,5,10,15)),
             mapping = aes(x = tick, y = fill.level.occ, colour = "With pred : crops inf. and occ."),
             size = 0.5) + 
  facet_grid(infection.rate ~ proportion, labeller = label_both)+
  ggtitle("Découpage du remplissage par inf. entre non.occ et occ. (strong agregation, Y1, nb init pred = 10)")
```

Lorsque proportion augmente, l'enveloppe des crops inf. et occ. augmente -> + de crops patches infectés sont visités rapidement et soignés et cela s'étale dans le temps = la guérison survient + tôt dans la saison

## Dynamique des prédateurs (adultes)

On regarde comment varie le nb. d'adultes sur 2 années différentes :

- Year 1
- Year 5 -> stabilisation de dyn. de la pop. entre années  (observé visuellement)

```{r dyn.adults}

# code précédent en remplaçant les fill.levels (dyn des inf.) par dyn des pred.
# on regarde pour deux années 1 et 5, afin checker si la stabilisation de la dyn. change qque chose

## Year 1

data.dyn2 %>% 
  filter(agregation == 5) %>%
  filter(year == 1) %>%
  # on rajoute un filtre sur nb.init (plusieurs modalités possibles dans le jeu)
  filter(nb.init == 10) %>% 
  # filter pour que le plot soit + lisible
  filter(infection.rate %in% c(1,5,10,15)) %>% 
  # plot
  ggplot() +
  geom_point(mapping = aes(x = tick, y = dyn.adults, colour = "Predators (adults)"),
             size = 0.5) + 
    facet_grid(infection.rate ~ proportion, labeller = label_both)+
  ggtitle("Y1 : Dynamique des prédateurs (strong agregation, nb init pred = 10)")

## Year 5

data.dyn2 %>% 
  filter(agregation == 5) %>%
  filter(year == 5) %>%
  # filter pour que le plot soit + lisible
  filter(infection.rate %in% c(1,5,10,15)) %>% 
  # on rajoute un filtre sur nb.init (plusieurs modalités possibles dans le jeu)
  filter(nb.init == 10) %>% 
  # plot
  ggplot() +
  geom_point(mapping = aes(x = tick, y = dyn.adults, colour = "Predators (adults)"),
             size = 0.5) + 
    facet_grid(infection.rate ~ proportion, labeller = label_both)+
  ggtitle("Y5 : Dynamique des prédateurs (strong agregation, nb init pred = 10)")
```

Remarques : les 2 points en fin de simul. correspondent à tick 150 (conversion en une fois des juv. en adults -> augmentation du nb. total d'adultes) et tick 180 (phénomène d'hivernage où l'on kill les pops. excessives dans les éléments semi-naturels)

Au cours de la saison, lorsque proporion augmente, le pic d'adultes survient + tôt et ensuite la mortalité combinée au manque de food (on autorise un seul cycle d'infection pour les patchs) fait diminuer leur nombre

## Durée d'infection des patchs avant arrivée d'un prédateur

t.fro.crop.loss (abscisse) = durée d'infection des patchs crops avant arrivée d'un prédateur

```{r load data for t.crop.loss}

## wd
data_path <- "data/exp9"

filename.tforcroploss <- list.files(data_path,
                                    pattern="^time-for-crop-loss-[0-9]{1,2}-[0-9]{1,4}-[0-9]{1,2}-[0-9]{1,2}-[0-9]{1,2}.txt") 
column.names.tforcroploss <- c(
  # par.
  "proportion",
  "agregation", 
  "infection.rate",
  "nb.init",
  # time
  "year", 
  # outputs
  "t.for.crop.loss")



## load 

data.tforcroploss <- tibble(filename.tforcroploss) %>% 
  mutate(file_contents = map(filename.tforcroploss, ~ read_delim(file.path(data_path, .), delim = " ", col_names = column.names.tforcroploss))) %>% 
  unnest()
```

```{r comparison between proportions}

# on veut ploter la distribution des t.for.crop.loss = durée pendant laquelle un crop patch est infecté avant qu'un prédateur n'arrive sur ce patch
# on fait deux plots = 2 scénarios de proportion : faible (10%) VS fort (90%)
# on s'attend à ce que :
# à 90% les préd. arrivent très rapidement sur les patchs infectés car ils sont à proximité immédiate = occurences resserrées sur la gauche (faibles valeurs de durée)
# à 10% la distribution soit + sur la droite et étalée (+ fortes valeurs de durée) car les prédateurs mettent plus de temps à trouver les patchs infectés

plot1 <- data.tforcroploss %>%
  select(proportion, agregation, nb.init, infection.rate, year, t.for.crop.loss) %>% 
  # Scenario Low proportion
  filter(proportion == 10) %>% 
  # filter
  filter(agregation == 5) %>% 
  filter(infection.rate == 20) %>% 
  filter(year == 5) %>% 
  # group and count occ. for t.for.crop.loss
  group_by(proportion, agregation, infection.rate, nb.init, t.for.crop.loss) %>% 
  mutate(count.occ = n()) %>% 
  distinct() %>% 
  ungroup() %>% 
  # plot
  ggplot(aes(x=t.for.crop.loss, y=count.occ)) +
  geom_bar(stat = "identity") +
  # facets according to nb.init
  facet_grid(nb.init ~ ., labeller = label_both) +
  ggtitle("Low proportion = 10% (strong agreg., Year5, inf.rate20)")

plot2 <- data.tforcroploss %>%
  select(proportion, agregation, nb.init, infection.rate, year, t.for.crop.loss) %>% 
  # Scenario High proportion
  filter(proportion == 90) %>% 
  # filter
  filter(agregation == 5) %>% 
  filter(infection.rate == 20) %>% 
  filter(year == 5) %>% 
  # group and count occ. for t.for.crop.loss
  group_by(proportion, agregation, infection.rate, nb.init, t.for.crop.loss) %>% 
  mutate(count.occ = n()) %>% 
  distinct() %>% 
  ungroup() %>% 
  # plot
  ggplot(aes(x=t.for.crop.loss, y=count.occ)) +
  geom_bar(stat = "identity") +
  # facets according to nb.init
  facet_grid(nb.init ~ ., labeller = label_both) +
  ggtitle("High proportion = 90% (strong agreg., Year5, inf.rate20)")

multiplot(plot1, plot2, cols=2)
```

Comparaison des 2 plots = 2 scénarios de proportion d'éléments semi-naturels (Low = 10% VS High = 90%)

A proportion = 10%

- distribution assez étalée = durées plus longues entre infection et arrivée des prédateurs -> ceux-ci ont + de difficultés à trouver les patchs infectés
- pas de différence selon le nb. initial de prédateurs dans la simul.

A proportion = 90%

- distribution + resserrée sur la gauche = durées + faibles -> les prédateurs trouvent + rapidement les patchs crops infectéss
- pas non plus de différence selon le nb. initial de prédateurs dans la simul.

## Proportion / inf.rate -> effet sur distribution de t.for.crop.loss ?

Contrairement à la slide précédente :

- on fixe nb init. -> 10 adults
- plus de niveaux pour proportion
- on facet aussi inf.rate

```{r t.fror.crop.loss facets}

# quel effet infection.rate / proportion sur les distributions de t.for.crop.loss ?
# on reprend le code précédent, on fixe un nb.init (et l'agrégation, comme précédemment)
# on facet sur infection.rate ~ proportion

data.tforcroploss %>%
  select(proportion, agregation, nb.init, infection.rate, year, t.for.crop.loss) %>% 
  # filter
  filter(year == 5) %>% 
  filter(agregation == 5) %>% 
  # on filtre ici un nb.init (contrairement au chunk précédent)
  filter(nb.init == 10) %>% 
  # group and count occ. for t.for.crop.loss
  group_by(proportion, agregation, infection.rate, nb.init, t.for.crop.loss) %>% 
  mutate(count.occ = n()) %>% 
  distinct() %>% 
  ungroup() %>% 
  # filter for plot (reduce levels) -> pour rendre plus lisible le plot
  filter(infection.rate %in% c(5,10,15,20)) %>% 
  filter(proportion %in% c(10,30,50,70,90)) %>% 
  # plot
  ggplot(aes(x=t.for.crop.loss, y=count.occ)) +
  geom_bar(stat = "identity") +
  # facets 
  facet_grid(infection.rate ~ proportion, labeller = label_both) +
  ggtitle("Effet inf.rate / proportion sur la distribution de t.for.crop.loss (strong agregation, Y5, nb init 10)")
```

Remarque : on observe des pics à 0 et entre 0-5 pour inf.rate = 5 
-> artefacts = inf.rate est trop faible pour infecter l'ensemble des crop patches et ils ont par défaut une valeur de t.for.crop.loss de 0, les valeurs entre 0-5 c'est parce que la simul. s'achève alors que les patchs sont dans leur période latente (5 en moyenne)
-> il ne faut pas considérer ces valeurs entre 0-5 donc (je pourrai les enlever, je les ai laissé ici juste pour l'explication)

- On retrouve l'effet de la proportion décrit précédemment (distribution se ressere vers la gauche lorsque proportion augmente)
- A proportion = 10 la distribution est + étalée pour inf.rate = 20 / inf.rate = 5 -> + de patchs sont infectés à chaque tick alors que le nb de préds est limité 

## crop loss

```{r load data for crop.loss}

## wd
data_path <- "data/exp9"

filename.totals <- list.files(data_path, 
                              pattern="^totals-[0-9]{1,4}-[0-9]{1,2}-[0-9]{1,2}-[0-9]{1,2}.txt")

column.names.totals <- c(
  # par.
  "infection.rate",
  "proportion",
  "agregation",
  # time
  "year",
  # outputs
  "crop.loss.1st",
  "crop.loss",
  "crop.save")

data.totals <- tibble(filename.totals) %>% 
  # load whole data
  mutate(file_contents = map(filename.totals, ~ read_delim(file.path(data_path, .), delim = " ", col_names = column.names.totals))) %>% 
  unnest()
```